# 新租赁

提问人：jiuzhou010 时间：2020-02-02 17:32:01
陈老师，新的租赁准则，如果是 2019 年 1 月 1 日开始的租赁期，那 1 月 1 日确认的使用权资产和租赁负债需要调期初数么？

回答人：chenyiwei
如果企业自 2019 年度起执行新租赁准则，则自 2019 年 1 月 1 日开始的租赁期属于 2019 年内的发生额，不应调整 2019 年的年初数。